臺灣桃園地方法院刑事判決　　　　　　　　　　　　八十九年度易字第二四三號
　　公　訴　人　臺灣桃園地方法院檢察署檢察官
　　被　　　告　甲○○
右列被告因詐欺案件，經檢察官提起公訴（八十九年度偵字第三七三二、四二五七號
），本院判決如左：
    主  文
甲○○連續意圖為自己不法之所有，以詐術使人將本人之物交付，處有期徒刑拾月。
    事  實
一、甲○○明知其於民國（下同）八十七年間，在南美洲厄瓜多國ＢＡＢＡ  ＨＯＹ
    Ｏ地區並未有開設經營「彩虹農場」，竟基於意圖為自己不法所有之犯意，先後
    於：
    （一）八十七年四月二十日，在國內聯合報分類廣告欄上登載內容不實之「誠徵
          國外終身事業伙伴，位於中南美洲彩虹農場，擴大營業需終身事業伙伴，
          限女性，５０歲以下，意洽電（０３）0000000，Ｂ-Ｂ-Ｚ000
          0000000」之廣告乙則，嗣有庚○○於同年月間偶見上開廣告後，
          即與甲○○相約在桃園縣中壢市餐廳內見面洽談，甲○○並偽稱其確有開
          設經營上開「彩虹農場」，並有種植無子西瓜及其他農作物等，農場占地
          十甲，其內有小木屋、馬、汽車及農用機械等工具，將可獲利甚豐云云，
          致庚○○信以為真，並因之陷於錯誤，而同意投資上開「彩虹農場」，並
          於八十七年六月三十日簽立「保證書」乙紙予甲○○收執為憑，同時先行
          交付保證金新台幣十萬元予甲○○收受，再先後於同年八月十二日及十七
          日，分別交付價值新台幣三萬九千元之金飾乙批（後經甲○○賣出折現）
          及現金新台幣十七萬四千元予甲○○收受（庚○○係以信用卡預借現金所
          得，含上開保證金計新台幣三十一萬三千元）。嗣於八十七年八月二十三
          日，甲○○帶同其前往厄瓜多國察看上開「彩虹農場」時，發現並無江兆
          銘所稱種有無子西瓜及其他農作物等，亦未見有小木屋、馬、汽車及農用
          機械等工具，現場僅是荒煙漫草一片，根本不存在所謂「彩虹農場」乙事
          ，庚○○始知受騙。嗣庚○○於數日後返回國內，即向甲○○要求退還上
          開投資款項，甲○○始於八十七年底及八十八年五月中旬，先後在其桃園
          縣中壢市○○路三八六巷四二弄五號住處返還庚○○美金一千元及新台幣
          三萬元。
    （二）甲○○於八十八年二月間，經其友人得知丙○○○因其所召集之合會遭人
          倒會及另有積欠他人債務等糾紛，急思暫時躲避國外，並欲追回上開合會
          之死會債權，以為家人出國花費使用之機會，即向丙○○○偽稱其在厄瓜
          多國內ＢＡＢＡ  ＨＯＹＯ地區有經營上開「彩虹農場」，可讓丙○○○
          及其家人前往該國內躲避居住，生活可正常無虞，亦可安排李陳美春子女
          李學瑄、丁○○二人就讀當地學校云云，致丙○○○信以為真，因之陷於
          錯誤，而於八十八年二月間，交付上開合會之死會會員名單乙份及簽立委
          託書三紙予甲○○收執為憑，委由甲○○出面替丙○○○收取上開合會之
          死會債權，嗣甲○○為取信於丙○○○，即先於八十八年三月十四日帶同
          丙○○○二名子女李學瑄、丁○○二人一同前往厄瓜多國內，並安排李學
          瑄、丁○○二人一同暫住於甲○○友人伊莎具爾（譯音）住處內，惟伊莎
          貝爾僅提供李學瑄、丁○○二人之簡易吃、住，該屋內不僅無水無電，亦
          無任何居家用品，只有床墊乙床，生活條件極差，甲○○亦未安排李學瑄
          、丁○○二人就讀當地學校，惟因陳美香對此尚無所悉，即先後交付其委
          託甲○○自八十八年二月間起至同年八月間止，出面催討所收得上開合會
          之死會債權（計有戊○○、乙○○等人）計新台幣八十萬元予甲○○收受
          。至八十八年八月十一日，陳美香要求甲○○帶其前往厄瓜多國探望李學
          瑄、丁○○二人時，丙○○○始行得知李學瑄、丁○○在當地上開生活條
          件極差，而知受騙，並先於同年九月二十八日帶同李學瑄返回國內（再於
          同年十二月七日帶同丁○○返回國內）。
二、案經庚○○、丙○○○二人分別訴由臺灣桃園地方法院檢察署檢察官偵查起訴。
    理  由
一、訊據被告甲○○固坦承先後於右揭時地自告訴人庚○○處，收取上開新台幣三十
    一萬三千元之款項，並曾出面替告訴人丙○○○催討上開合會之死會款項，而取
    得計新台幣八十萬元，惟矢口否認右揭犯行，辯稱：伊於八十七年間確在厄瓜多
    國ＢＡＢＡ  ＨＯＹＯ地區有開設經營上開「彩虹農場」，並有種植無子西瓜等
    作物，而庚○○於右揭時地亦確有投資上開「彩虹農場」，並自庚○○處收取上
    開新台幣三十一萬三千元，惟事後係因庚○○未能依約交付其他尾款而違約，伊
    始依約沒收其中新台幣十萬元，且伊事後亦已返還庚○○美金一千元及新台幣三
    萬元；至於丙○○○於右揭時地亦確有委託伊出面替他收取上開合會之死會款項
    ，上開款項亦均係由丙○○○個人親自收取，伊未曾出面收取上開款項，丙○○○僅有先後交付伊新台幣八十萬元作為報酬，且伊事後亦確曾帶同丙○○○子女
    李學瑄、丁○○二人前往厄瓜多國內，並讓其等住居在當地有錢人家中，生活亦
    稱優渥，並無任何無水無電之情形云云。經查：
    （一）被告於右揭時地先在聯合報上刊登上開「誠徵國外終身事業伙伴，位於中
          南美洲彩虹農場，擴大營業需終身事業伙伴，限女性，５０歲以下，意洽
          電（０３）0000000，Ｂ-Ｂ-Ｚ0000000000」之廣告乙
          則，招徠告訴人庚○○與其碰面洽談，並同意投資上開「彩虹農場」，而
          先後於右揭時地交付上開計新台幣三十一萬三千元之款項等情，業據告訴
          人庚○○迭次於警、偵訊中及本院審理時坦承不諱，復為被告於本院審理
          時所不否認在卷，並有告訴人庚○○所提出上開聯合報廣告乙紙、被告簽
          立之新台幣十萬元收據乙紙及信用卡消費明細表乙紙，在卷可稽，應堪認
          定。又被告雖迭次於警、偵訊中及本院審理時均辯稱其在厄瓜多國內確有
          開設經營上開「彩虹農場」云云，惟有關上開「彩虹農場」乙事，不僅經
          公訴人函請我國駐厄瓜多代表處查詢之結果，而函稱「甲○○在厄（瓜多
          ）投資之相關資料，經本處多方查詢，厄（瓜多）國方面並無此人相關資
          料」等語，此有該代表處八十九年八月十六日厄瓜（８９）字第二三二號
          函乙份可佐，且告訴人庚○○於警、偵訊中及本院審理時指稱「我有與江
          兆銘去過厄瓜多，但只看到一片長雜草之農地，並無甲○○所稱之農場及
          其設備，.... （見八十九年度偵字第三七三二號卷第七頁）」、「....
          ，被告未提出厄瓜多當地農場、無子西瓜種子等有關投資無子西瓜事業的
          東西，機器也不是被告所有的（見同上偵查卷第二十六頁）」、「我當時
          跟被告協調合作生意，並沒有簽契約書，我去厄瓜多是跟被告一起去的，
          我去厄瓜多看的情形如丁○○所述，我給被告約參拾萬多元及機票的錢六
          萬零七百元，我去厄瓜多時要見連先生及連太太，被告說他們均去美國所
          以沒有見到（見本院卷八十九年十一月十日筆錄）」等語、告訴人李陳美
          香於本院審理時指稱「....，我確實有請他帶我們去厄瓜多，我們當時只
          打算將小孩送到厄瓜多，當時被告說在該國很好，他在那邊經營農場，並
          告訴我說種無子西瓜很賺錢，會提供很好的場所給小孩子唸書，八十八年
          八月時我去看時，我的小孩是住在工人的家裡，那裡是沒有水、電的地方
          ，只能睡在地上床墊上，也沒有在唸書，我發現後就將小孩帶回，當時是
          二個小孩一起跟被告去，叫李學瑄（見本院卷九十年十月二十四日筆錄）
          」等語明確，核與證人己○○於本院審理時證稱「....，當時所看到情形
          如丙○○○所述，我們八月份去時被告人在臺灣，被告去厄瓜多時都住當
          地飯店，離丙○○○小孩住的地方車程約十五分鐘，隔天被告就來了，被
          告有帶我們去農場去看，但現場一片荒廢，沒有西瓜蔬菜也沒有農舍，都
          是雜草，.... （見本院卷八十九年十月二十四日筆錄）」等語、證人李
          森畫於本院審理時證稱....，我和我哥哥約在那裡住了半年，被告沒有帶
          我們去過農場，....，我媽媽來時被告有帶我及媽媽去看農場，但現場並
          沒有種西瓜及其他作物，都是雜草也沒有工人，被告帶我們去農場，只是
          讓我們知道地在哪裡，我經由他朋友的媽媽才知道地不是被告的（見本院
          卷八十九年十一月十日筆錄）」等語、證人李學瑄於本院審理時證稱「
          .... ，當時他告訴我們說在厄瓜多有農場種無子西瓜，....，被告在我
          母親來後有帶我們去農場看過，但沒有無子西瓜，農場上是一片荒地，
          .... （見本院卷九十年一月五日筆錄）」等語，均相符合，是被告於八
          十七年間，在厄瓜多國ＢＡＢＡ  ＨＯＹＯ地區，顯無開設經營上開所
          謂「彩虹農場」，而屬被告杜撰虛構之詞，應堪採信。雖被告於本院審理
          時提出上開所謂「彩虹農場」之照片及土地租約各乙份為憑，惟不僅業據
          告訴人庚○○、丙○○○及證人己○○、李學瑄、丁○○五人堅決否認為
          其等當時所見上開「彩虹農場」之情形，而僅憑被告所提出上開照片乙份
          ，亦無法證明即為被告上開所謂「彩虹農場」之現場土地，且經本院檢視
          上開照片乙份後，其上所種植之作物，亦為水稻，而非被告所稱無子西瓜
          之作物，更無被告所提出其於八十七年間在台灣購入九層塔、四季豆、甜
          椒、胡瓜、絲瓜、胡蘿蔔、蘿蔔、空心菜、小白菜、扁蒲等作物種子前往
          上開「彩虹農場」種植之相關照片，可資為證。至於被告所提出土地租約
          乙份部分，不僅該租約係遲至九十年五月二十日始經被告送請我國駐厄瓜
          多商務處簽證，而距上開租約上所載一九八二年八月十二日租用之時間，
          已有近十九年之久，且經本院檢視上開租約筆跡油漬及其紙張，亦屬全新
          毫無折舊痕跡，顯為被告新近方才書立完成之租約，而被告復未能提出上
          開租約之土地所有權狀或支付租金之相關事證為憑，是僅憑被告所提出上
          開所謂「彩虹農場」之照片、農作種子收據及租約各乙份，自仍不足為認
          定被告確於八十七年間有開設經營上開「彩虹農場」之依據，至為顯然。
    （二）又被告於八十八年三月十四日，雖依約將告訴人丙○○○之子女李學瑄、
          丁○○二人帶往厄瓜多國內，並居住於其友人伊莎貝爾上開住處內等情，
          業據被告迭次於警、偵訊中及本院審理時供述明確，並為告訴人丙○○○
          、證人李學瑄、丁○○三人所不否認在卷，而堪採信。惟證人丁○○迭次
          於偵查中及本院審理時證稱「八十八年三月十四日我及哥哥（即李學瑄）
          二人去的，將我們託付在他當地的朋友處，三天後江就回家了，到了八十
          八年十二月七日才回國，剛到的一、二天是住旅館，之後是住在他說的工
          頭（即伊莎具爾之配偶摩力斯）家，住了一個月後我住到他們的樓上，我
          房間只有一個海綿的床墊，其他東西都沒有，也未安排學校，我母親八十
          八年八月到厄瓜多，江在帶我們去的三天後即回台，直到八十八年八月與
          我母親來才再看到他，當時見我有向該家庭反應，但都沒得改善，我打電
          話回家母親說有交錢給江，但工頭他們都說江未交錢給他們，我在學會他
          們的語言可與他們溝通時才知江說的工頭與他以前是合夥過，但不是他佣
          人（見八十九年度偵字第四二五七號偵查卷第五十、五十一頁」、「....
          ，八十八年六月間有收到美金一千元，但之後的錢都未再給，江在我們剛
          到厄瓜多時有換一些當地的厄瓜多幣給我們零用的，約美金五百元，我未
          在任何當地的學校唸書（見同上偵查卷第五十二頁）」、「我認識被告，
          被告是媽媽的朋友，被告是在去年三月份帶我及我哥哥去他叫李學瑄一起
          去厄瓜多，被告說要帶我們去那邊唸美國學校學外文，他說他在那邊有事
          業有工人及佣人，會照顧我們在那邊的生活，他有說要提供我們住在工人
          的家裡，他說在房子是他的，我去那邊後被告並沒有安排我們唸美國學校
          ，我們是住在被告在那裡朋友的家，那是一間一層樓空房子，裡面沒有傢
          俱也沒有床我們都睡在地板上，裡面只有兩盞燈泡，打掃我們要自己來，
          吃飯要到她的朋友家中吃，房間常常沒有水，均要跟他的朋友借，被告第
          三天就走了，他之後偶而有打電話來安撫我們，我曾有跟被告說這裡的情
          形不好，並告訴他朋友在跟我們要住房子的錢及伙食費，約隔半年後他才
          託人拿壹仟元美金來給我們，過沒多久媽媽就來找我了，這半年我有跟我
          媽媽說，也沒有上學，我和我哥哥約在那裡住了半年，被告沒有帶我們去
          過農場，這半年內被告沒有來看過我們，他的朋友沒有傷害我們，只要我
          們拖地、洗碗，我媽媽來看我們時是跟被告及己○○一起來，這半年來我
          們住的環境一直沒有變，我媽媽來時因為沒有錢回去，所以媽媽先帶哥哥
          回去，我就寄住在華僑協會安排的寺廟，後來隔了二個月後我自己回臺灣
          ，我回臺灣的錢是我媽媽拿給我的錢及當地華僑借來的錢，被告沒有提供
          我錢回臺灣，我住在寺廟被告沒有來看過我，我媽媽來時被告有帶我及媽
          媽去看農場，但現場並沒有種西瓜及其他作物，都是雜草也沒有工人，被
          告帶我們去農場，只是讓我們知道地在哪裡，我經由他朋友的媽媽才知道
          地不是被告的（見本院卷八十九年十一月十日筆錄）」等語、證人李學瑄
          於本院審理時亦證稱「....，當時他告訴我們說在厄瓜多有農場種無子西
          瓜，那邊有房子可以住，會幫我們辦居留權，當時只有我們二兄妹及被告
          去那邊，我不知道為何要離開臺灣，我們去那邊是住在鄉下城市，住在當
          地人家女主人伊沙貝爾，他先生叫摩力斯，我們住在那裡的一間一層樓空
          屋，裡面什麼都沒有，我們跟伊沙貝爾一起吃，其他都自己來也沒有再唸
          書，我們在那裡沒有人強迫我們做工或虐待我們，但伊沙貝爾也沒有照顧
          我們，只提供我們吃、住，我們是睡在地板上，我們在那裡是沒水沒電，
          平常的生活開銷是我們出國前我母親給我們的二百元美金，被告都沒有拿
          過錢給我們，我們在那裡住到前年九月二十八日才先回國，我妹妹是後來
          才回來，被告在我們在厄瓜多時沒有打電話給我們過，被告在我母親來後
          有帶我們去農場看過，但沒有無子西瓜，農場上是一片荒地，連太太是我
          經當地厄瓜多人介紹認識，連太太有告訴我說她認識被告，連太太有拿二
          百元美金給我，這兩百元是是因為到厄瓜多時行李不見的賠償，被告沒有
          安排我們唸書，也沒有辦居留證，被告在剛下飛機時有帶我們去餐廳吃飯
          ，以後就沒有，也沒有出去玩過（見本院卷九十年一月五日筆錄）」等語
          綦詳，並核與告訴人丙○○○於本院審理時指訴之情節及證人劉桂美於本
          院審理時證述之情節，均相符合，應堪採信，是被告於右揭時地帶同李學
          瑄、丁○○二人前往厄瓜多國內居住乙節，僅係其為取信於告訴人李陳美
          香，以委由其出面替其收取上開合會之死會款項之不實詐術而已，實際上
          被告並未履行其所偽稱讓李學瑄、丁○○二人在厄瓜多國內居住生活正常
          無虞之承諾，更無履行其所偽稱讓李學瑄、丁○○二人在當地學校就學之
          承諾云云，至為灼然。雖被告於本院審理時辯稱李學瑄、丁○○二人在厄
          瓜多國內居住條件甚優，並無所謂無水無電，只有床墊乙床云云，並提出
          李學瑄、丁○○二人所居住伊莎貝爾上開住處內之家庭照片乙份為憑，惟
          李學瑄、丁○○二人於厄瓜多國內居住環境乙節，不僅業據證人李學瑄、
          丁○○二人迭次於偵查中及本院審理時供述綦詳，亦核與告訴人丙○○○
          、庚○○二人上開指訴之情節及證人劉桂美上開證述之情節，均相符合，
          有如上述，且依被告所提出上開居住家庭照片乙份，亦僅堪認定被告在厄
          瓜多國內確有乙位伊莎貝爾之友人及該住處內環境良好而已，然與是否即
          為李學瑄、丁○○二人在厄瓜多國內所居住之房子，應屬二事，而被告所
          提出上開家庭照片乙份中，亦無李學瑄、丁○○二人日常生活作息之照片
          在內。再者，李學瑄、丁○○二人於右揭時地若果於厄瓜多國內受到如被
          告所稱之照顧及就學等，則告訴人丙○○○焉有在交付上開新台幣八十萬
          元予被告，並千里迢迢將李學瑄、丁○○二人送來厄瓜多國內後，在其於
          八十八年八月十一日前往厄瓜多國後之同年九月二十八日及十二月七日，
          即先後將李學瑄、丁○○帶同返國之必要及可能，是僅憑被告個人供述之
          詞及其所提出上開家庭照片乙份，自亦不足為有利被告認定之依據，至為
  灼然。
    （三）雖證人連劉秀蘭於本院審理時證稱被告在厄瓜多有農場云云，惟證人連劉
          秀蘭不僅於本院審理時另證稱「....，我沒有去被告的農場看過，是因為
          我有看過被告該農場的地契，.... （見本院卷九十年六月二十二日筆錄
          ）」等語，足證證人連劉秀蘭本人並未曾親自前往見過被告在厄瓜多國Ｂ
          ＡＢＡ  ＨＯＹＯ地區經營上開所謂「彩虹農場」乙事，且被告於右揭時
          地在厄瓜多國ＢＡＢＡ  ＨＯＹＯ地區根本沒有經營上開所謂「彩虹農場
          」乙情，亦據告訴人庚○○、陳美香二人迭次於警、偵訊中及本院審理時
          指訴明確，並核與證人己○○、李學瑄、丁○○三人迭次於警、偵訊中及
          本院審理時證述之情節，均相符合，有如上述，而證人連劉秀蘭亦僅係證
          稱其曾見過被告所提出上開「彩虹農場」之地契云云，惟僅憑被告所提出
          上開所謂「彩虹農場」之照片、農作種子收據及租約各乙份，仍不足為認
          定被告確於八十七年間有開設經營上開「彩虹農場」乙節，亦據本院認定
          在卷，亦如上述，是證人連劉秀蘭於本院審理時證述之詞，自尚不足為有
          利被告認定之憑據，至為顯然。
    （四）至於告訴人陳美香雖迭次於本院審理時指稱其當時交付被告之金額計達新
          台幣一百六十萬四千元，並提出由被告於八十八年十月二十九日所簽立之
          認諾書乙紙為憑云云，惟告訴人陳美香此部分所述，不僅業據被告迭次於
          警、偵訊中及本院審理時堅決否認在卷，並於本院審理時辯稱其自告訴人
          陳美香處僅先後收得新台幣八十萬元之款項等語明確，且依告訴人陳美香
          先後於警、偵訊中及本院審理時所提出其交付被告之金額，亦先後供述不
          一，而告訴人陳美香除就被告坦承已先後收受上開新台幣八十萬元之款項
          外，其餘金額部分告訴人陳美香均未能提出其他積極事證為憑，且告訴人
          陳美香於本院審理時亦供稱其交付上開金錢予被告時，均未能要求被告立
          時簽立收據等文件收執為憑，是僅憑告訴人陳美香個人之單一指訴之詞，
          自不足為不利被告認定之依據，至為灼然。再者，被告就其於八十八年十
          月二十九日所簽立上開認諾書時之情形，迭次於本院審理時指稱其係在遭
      人以強暴、脅迫之方式下，不得已所簽立者（至於被告上開指訴之詞，是
          否另有涉及刑事責任，則屬另事），並提出診斷證明書乙紙為憑，而告訴
          人陳美香就其究竟先後交付被告多少金額乙事，亦先後供述不一，並與上
          開認諾書上所載「一百六十萬四千元」之數額不同，是僅憑告訴人陳美香
          所提出上開認諾書乙紙，自亦不足為認定告訴人陳美香究於右揭時地交付
          多少金額予被告之憑據，至為顯然。
    （五）綜上所述，被告於八十七年間既未開設經營上開「彩虹農場」乙事，竟先
          後向告訴人庚○○、丙○○○偽稱其在厄瓜多國ＢＡＢＡ  ＨＯＹＯ地區
          有開設經營上開「彩虹農場」，並先後偽稱投資上開「彩虹農場」將可獲
          利甚豐，亦可安排李學瑄、丁○○二人前往厄瓜多國內居住，生活可正常
          無虞，並可讓李學瑄、丁○○二人在當地學校就讀云云，致告訴人庚○○
          、丙○○○二人均信以為真，並因之陷於錯誤，而分別先後交付上開各新
          台幣三十一萬三千元及八十萬元予被告收受。至告訴人庚○○、丙○○○
          二人先後前往厄瓜多國內查看，始行得知上情，而均知受騙，則被告於右
          揭時地顯均有施用上開不實詐術，並致告訴人庚○○、丙○○○二人均因
          之陷於錯誤，而交付上開財物予被告等情，均堪認定。被告上開所辯，顯
          係事後卸責之詞，不足採信。被告犯行已臻明確，應予依法論科。
二、核被告所為，係犯刑法第三百三十九條第一項之詐欺取財罪。被告先後二次詐欺
    行為，其時間緊接，所犯構成要件相同，顯係基於概括犯意所為，為連續犯，應
    依刑法第五十六條之規定論以一罪，並加重其刑。爰審酌被告於右揭時地並未有
    開設經營上開「彩虹農場」，竟先後向告訴人庚○○、丙○○○偽稱其有經營上
    開「彩虹農場」，並偽稱投資上開「彩虹農場」將可獲利甚豐，亦可安排李學瑄
    、丁○○二人在當時就讀，生活正常無虞云云，致告訴人庚○○、丙○○○均信
    以為真，並因之陷於錯誤，而先後交付上開新台幣三十一萬三千元及八十萬元予
    被告，至告訴人庚○○、丙○○○二人先後前往厄瓜多國內查看，始知受騙，已
    損及告訴人庚○○、丙○○○二人之權益及被告犯罪後之態度等一切情狀，量處
    如主文所示之刑，以資儆懲。
據上論斷，應依刑事訴訟法第二百九十九條第一項前段，刑法第五十六條、第三百三
十九條第一項，罰金罰鍰提高標準條例第一條前段，判決如主文。
本案經檢察官羅秀蓮到庭執行職務
中      華      民      國      九十一      年      八    月    二十    日
                          臺灣桃園地方法院刑事第四庭
                              法  官  林晏鵬
右正本證明與原本無異。
如不服本判決，應於判決送達後十日內向本院提出上訴狀( 應附繕本 )，上訴於
臺灣高等法院。
                              書記官  陳青瑜
中      華      民      國      九十一      年      八    月   二十一   日
附錄法條：刑法第三百三十九條
刑法第三百三十九條：
意圖為自己或第三人不法之所有，以詐術使人將本人或第三人之物交付者，處五年以
下有期徒刑、拘役或科或併科一千元（已提高十倍為一萬元）以下罰金。
以前項方法得財產上不法之利益或使第三人得之者，亦同。
前二項之未遂犯罰之。
